【裁判字號】    98,交易,168
【裁判日期】    981210
【裁判案由】    公共危險
【裁判全文】
臺灣苗栗地方法院刑事判決             98年度交易字第168號
公  訴  人  臺灣苗栗地方法院檢察署檢察官
被      告  甲○○
上列被告因公共危險案件，經檢察官提起公訴（98年度偵字第
5167號），本院判決如下：
    主    文
甲○○犯不能安全駕駛動力交通工具罪，累犯，處有期徒刑陸月
，如易科罰金，以新臺幣壹仟元折算壹日。
    犯罪事實及理由
一、犯罪事實：
  (一)甲○○前因違背安全駕駛致交通危險案，於民國94年5 月13
    日經本院以94年苗交簡字第103 號判決有期徒刑5 月確定，
    甫於94年6 月30日因徒刑易科罰金執行完畢。（構成累犯）
  (二)詎其仍不知悔改，復於民國98年9 月15日21時許，在苗栗縣
    通霄鎮五南里某釣蝦場飲用酒類過量後，顯已達不能安全駕
    駛動力交通工具之程度，仍執意於酒後隨即駕駛車牌號碼
    4805 －NA 號自用小客車欲返回其址位於苗栗縣通霄鎮○○
    里○ 鄰○○路215 之6 號住所，迨於同日21時42分許，於行
    經通霄鎮台一線北上車道134.6 公里處時，因有左右搖擺危
    險駕駛之情事，經員警攔查後施以呼氣酒精濃度測試，測得
    其體內呼氣酒精濃度值達每公升0.59毫克而查悉上情。
  (三)案經苗栗縣警察局通霄分局報告臺灣苗栗地方法院檢察署檢
    察官偵查起訴。
二、證據名稱：
  (一)認定犯罪事實所憑之證據：
  1.苗栗縣警察局通霄分局苑裡分駐所酒精測定紀錄表：證明被
    告於98年9 月15日21時42分許，經員警實施呼氣酒精濃度測
    試，經測得其呼氣酒精濃度達每公升0.59毫克之事實。
  2.苗栗縣警察局通霄分局汽機車駕駛人酒後生理協調平衡檢測
    紀錄表：證明被告於飲酒後，經實施生理協調平衡檢測，結
    果為不合格，而達不能安全駕駛程度之事實。
  3.刑法第185 條之3 案件測試觀察紀錄表：證明被告於98年9
    月15日21時許，經員警攔檢後觀察其已有注意力不集中等情
    狀，並經測試其體內酒精濃度，測得其呼氣酒精濃度為每公
    升0.59毫克之事實。
  4.苗栗縣警察局舉發違反道路交通管理事件通知單：證明被告
    因酒後駕車及無照駕駛，而遭裁罰之事實。
  (二)上列證據核與被告甲○○自白相符（見本院卷98年11月26日
    審判筆錄第2 頁），本件事證已臻明確，被告甲○○不能安
    全駕駛動力交通工具之犯行，洵堪認定，應予依法論科。
三、論罪科刑之理由：
  (一)罪名：
    按刑法第185 條之3 所規定服用酒類，不能安全駕駛動力交
    通工具而駕駛者，應負刑事責任，揆其立法目的在藉抽象危
    險犯之犯罪構成要件，以嚇阻酒後駕車者對道路交通安全之
    危害，本不以發生實害為必要。而所謂不能安全駕駛之認定
    ，並無一定之數值可供界定，而係由法院以一般社會通念之
    客觀標準，足生公共危險時即足。目前行政機關所採取締酒
    後駕車之參考標準，係依法務部於88年5 月10日邀集司法院
    刑事廳、交通部、行政院衛生署、內政部警政署及中央警察
    大學等機關開會，所為凡呼氣酒精濃度逾每公升含0.55毫克
    時，即屬不能安全駕駛之決議。上開會議決議本身固僅屬檢
    警取締酒後駕車之參考，尚無拘束法院之效力，惟以上開會
    議決議所採之標準，係參考美國、德國及日本等國家所進行
    之酒精濃度與精神狀態之測試實驗，亦即各項實驗均發現凡
    呼氣中酒精濃度達每公升0.55毫克時，就人之生理方面，已
    產生視覺反應遲鈍、影像不能集中、同時不能看清前方路況
    及車旁照後鏡等狀況，及駕駛能力已受有影響、肇事率已為
    一般人正常人之10倍之事實。本件被告於經警攔檢測試其呼
    氣中酒精濃度每公升高達0.59毫克，且由員警作成之酒後生
    理協調平衡檢測紀錄表觀之，被告當時亦已達不能安全駕駛
    之狀態，核被告所為，係犯刑法第185 條之3 不能安全駕駛
    動力交通工具罪。又被告有如犯罪事實欄(一)所載之罪刑執行
    情形，有台灣高等法院被告前案紀錄表在卷可參，其於受有
    期徒刑之執行完畢後，5 年內故意再犯有期徒刑以上之罪，
    為累犯，應依刑法第47條第1 項規定，加重其刑。
  (二)量刑理由之說明：
    爰審酌被告無視政府宣導酒後不開車政令多年，又其前已有
    3 次違背安全駕駛致交通危險前科紀錄（此有臺灣高等法院
    被告前案紀錄表附卷可稽），且業經吊銷其駕駛執照，詎仍
    不知記取教訓，而於無駕駛執照之情況下，竟仍飲酒過量後
    ，執意駕駛動力交通工具，其行為罔顧其他用路人之行車安
    全，實不宜再輕縱；惟衡酌被告於到案後坦承犯行，表示悔
    意，犯後態度尚佳，且本次酒後駕車之行為未造成實害，酒
    精濃度亦非甚高；併審酌其犯罪動機、目的、生活狀況、智
    識程度為高職畢業，及公訴人請求量處有期徒刑7 月等一切
    情狀，爰量處如主文所示之刑，並諭知易科罰金之折算標準
    。
四、應適用之法條：
  (一)刑事訴訟法第273 條之1 第1 項、第299 條第1 項前段、第
    310 條之2 、第454 條第1 項。
  (二)刑法第185條之3。
  (三)刑法第47條、第41條第1 項前段。
  (四)刑法施行法第1 條之1 。
五、本判決係依刑事訴訟法第310 條之2 、第454 條第1 項製作
    ，依法僅記載當事人欄、主文、犯罪事實、證據名稱以及應
    適用之法條，其中犯罪事實部分，依同法第308 條之修正立
    法理由，亦僅記載犯罪構成要件事實，關於刑罰加重事由（
    含累犯在內）免予記載（法院辦理刑事訴訟案件應行注意事
    項第144 點參照），但仍於主文予以表明，並於應適用之法
    條欄予以引用。如不服本判決，應於判決送達之日起10日內
    ，向本院提起上訴。
本件經檢察官洪清秀到庭執行職務。
中    華    民    國    98    年    12    月    10    日
                  刑事第二庭法  官  林靜雯
以上正本證明與原本無異。
如不服本判決，應於判決送達後10日內向本院提出上訴狀（應抄
附繕本），其未敘述上訴理由者，應於上訴期間屆滿後20日內補
提理由書狀於本院，上訴於臺灣高等法院臺中分院。
                            書記官  劉千瑄
中    華    民    國    98    年    12    月    10    日
附錄：本判決論罪科刑法條
中華民國刑法第185 條之3：
服用毒品、麻醉藥品、酒類或其他相類之物，不能安全駕駛動力
交通工具而駕駛者，處1 年以下有期徒刑、拘役或併科15萬元以
下罰金。


司法院資訊處製作；財團法人民間司法改革基金會備份。
